臺北高等行政法院裁定
111年度全字第22號
聲  請  人  財政部臺北國稅局

代  表  人  宋秀玲（局長）




相  對  人  邱創豐                                      

上列當事人間綜合所得稅等事件，債權人聲請假扣押，本院裁定
如下：
    主  文
聲請人得對於相對人之財產於新臺幣玖仟陸佰貳拾陸萬壹仟柒佰
柒拾貳元之範圍內為假扣押。
相對人如為聲請人供擔保新臺幣玖仟陸佰貳拾陸萬壹仟柒佰柒拾
貳元，或將相同之金額提存後，得免為或撤銷假扣押。
聲請訴訟費用由相對人負擔。
　　事實及理由
一、按「為保全公法上金錢給付之強制執行，得聲請假扣押。前
    項聲請，就未到履行期之給付，亦得為之。」為行政訴訟法
    第293條所明定。次按「稅捐稽徵機關得依下列規定實施稅
    捐保全措施。但已提供相當擔保者，不適用之：……二、納稅
    義務人有隱匿或移轉財產、逃避稅捐執行之跡象者，稅捐稽
    徵機關得於繳納通知文書送達後，聲請法院就其財產實施假
    扣押，並免提供擔保；其屬納稅義務人已依法申報而未繳納
    稅捐者，稅捐稽徵機關得於法定繳納期間屆滿後聲請假扣押
    。」稅捐稽徵法第24條第1項第2款規定甚明。又假扣押裁定
    內，應記載債務人供所定金額之擔保或將請求之金額提存，
    得免為或撤銷假扣押，民事訴訟法第527條設有規定；此規
    定依行政訴訟法第297條規定，亦準用於行政訴訟事件之假
    扣押程序。
二、聲請意旨略以：相對人係新北市板橋區永翠水岸綠能特區自
    辦市地重劃區區內地主並與重劃會進行訴訟。經財政部北區
    國稅局（下稱北區國稅局）查知，相對人將抵費地借名登記
    至第三人名下，且於民國106年間以撤訴為條件達成和解，
    取得非屬其所受損害部分之抵費地及找補金額新臺幣（下同
    ）21,846,114元及以取得抵費地之權利直接抵償其私人債務
    123,907,500元，核定屬所得稅法第14條第1項第10類規定之
    其他所得合計145,753,614元，涉嫌逃漏稅捐。經北區國稅
    局於111年1月4日通報聲請人，聲請人據以於111年2月24日
    補徵綜合所得稅64,187,015元及於同年3月3日裁處罰鍰32,0
    74,757元，二者合計96,261,772元。而查，自北區國稅局調
    查以來，相對人於107年出售房屋30筆、於108年出售房屋1
    筆及土地3筆、109年出售房屋2筆及土地3筆、110年（依原
    告申報土地增值稅時間，本院卷第79至80頁）出售（拍賣)
    土地2筆、111年出售房屋2筆，依行為時實價登錄資料推估
    上開不動產銷售價格約達2.6億餘元，且查相對人自107年至
    109年綜合所得稅各類所得清單，竟無任何利息所得，即相
    對人出售多筆不動產之鉅額所得並未見於其銀行存款，與其
    現金流量顯不相當。另查相對人集保資料，亦查無任何股票
    ，堪認相對人有隱匿或移轉財產、逃避稅捐執行之情事，確
    有立即扣押其財產之必要，爰依行政訴訟法第293條及稅捐
    稽徵法第24條第1項第2款規定，聲請准免提供擔保，將相對
    人所有財產於債權額範圍內為假扣押，以資保全等語。
三、經查，聲請人主張之事實，業據其提出與所述相符之北區國
    稅局綜合所得稅所得資料傳票（本院卷第21至23頁）、對相
    對人之106年度綜合所得稅核定通知書及繳款書（本院卷第2
    5至27頁）、裁處書及罰鍰繳款書（本院卷第29至31頁）、
    送達證書（本院卷第33頁）、相對人之契稅申報主檔查詢結
    果（本院卷第37至71頁）、土地增值稅徵銷檔查詢結果（本
    院卷第73至80頁）、相對人107年至111年出售不動產銷售價
    額推估計算表及實價查詢結果等資料（本院卷第81至93頁）
    、相對人107年度至109年度綜合所得稅各類所得資料清單（
    本院卷第93至103頁）、相對人之欠稅人集保資料查詢情形
    表（本院卷第105頁）等件為證，是聲請人就其對相對人有9
    6,261,772元之公法上金錢給付請求權，得請求其清償，及
    相對人於107年至111年間頻繁出售不動產卻無相應資金流入
    ，亦查無投資股份等集保資料可供清償之財產減少等現況，
    既以前開資料為釋明而可認相對人有隱匿或移轉財產、逃避
    稅捐執行之跡象，符合稅捐稽徵法第24條第1項第2款所定假
    扣押要件等事實，且相對人亦未就上述金額提供相當財產之
    擔保，依首揭規定及說明，聲請人為保全其對相對人之96,2
    61,772元公法上金錢給付請求權，聲請於該範圍內對相對人
    之財產為假扣押，於法有據，應予准許。惟相對人如為聲請
    人提供擔保金96,261,772元或將同額之請求金額提存後，得
    免為或撤銷假扣押。
四、依行政訴訟法第297條、第104條、民事訴訟法第527條、第9
    5條、第78條、稅捐稽徵法第24條第1項第2款，裁定如主文
    。
中　　華　　民　　國　　111　 年　 　3  　 月　　29　 日
                    臺北高等行政法院第一庭
                              審判長法  官  許瑞助
                                    法  官  林秀圓
                                    法  官  林麗真
上為正本係照原本作成。
如不服本裁定，應於送達後10日內向本院提出抗告狀（須按他造
人數附繕本）。 
中　　華　　民　　國　　111　 年　 　3  　 月　　29　 日
                                    書記官  李淑貞